nl: Heftgas type: Helium; Hetelucht; Waterstof; Vacuüm (experimenteel); Overige
cs: Typ zvedacího plynu: Hélium; Horký vzduch; Vodík; Vakuum (experimentální); Jiné
hu: Emelőgáz típusa: Hélium; Forró levegő; Hidrogén; Vákuum (kísérleti); Egyéb
pt-BR: Gás de sustentação tipo: Hélio; Ar quente; Hidrogênio; Vácuo (experimental); Outro
sk-SK: Typ nosného plynu: Hélium; Horúci vzduch; Vodík; Vákuum (experimentálne); Iné
sl-SI: Vrsta nosilnega plina: Helij; Vroč zrak; Vodik; Vakuum (eksperimentalno); Drugo
pt-PT: Tipo de gás de elevação: Hélio; Ar quente; Hidrogénio; Vácuo (experimental); Outro
nb: Type løftegass: Helium; Varmluft; Hydrogen; Vakuum (eksperimentell); Annet
pl: Rodzaj gazu podnoszącego: Hel; Gorące powietrze; Wodór; Próżnia (eksperymentalne); Inne
es: Tipo de gas de elevación: Helio; Aire caliente; Hidrógeno; Vacío (experimental); Otro
sv: Form av lyftgas: Helium; Varmluft; Vätgas; Vakuum (experimentell); Övrigt
th: ประเภทก๊าซยก: ฮีเลียม; ลมร้อน; ไฮโดรเจน; สุญญากาศ (ทดลอง); อื่นๆ
zh-CN: 举升机气弹簧类型: 氦气; 热空气; 氢气; 真空（实验性）; 其他
hr-HR: Vrsta plina za podizanje: Helij; Vrući zrak; Vodik; Vakuum (eksperimentalno); Ostalo
tr: Kaldırma gazı türü: Helyum; Sıcak hava; Hidrojen; Vakum (deneysel); Diğer
fi: Nostokaasun tyyppi: Helium; Kuuma ilma; Vety; Tyhjiö (kokeellinen); Muu
lt-LT: Kėlimo dujų tipas: Helis; Karštas oras; Vandenilis; Vakuumas (eksperimentinis); Kita
el: Τύπος αερίου ανύψωσης: Ήλιο; Θερμός αέρας; Υδρογόνο; Κενό (πειραματικό); Άλλο
da: Løftegastype: Helium; Varm luft; Hydrogen; Vakuum (eksperimentel); Andet
en: Lifting gas type: Helium; Hot air; Hydrogen; Vacuum (experimental); Other
bg-BG: Тип подемен газ: Хелий; Горещ въздух; Водород; Вакуум (експериментален); Друг
ko: 리프팅 가스 유형: 헬륨; 열기; 수소; 진공(실험용); 기타
zh-TW: 升力氣體類型: 氦氣; 熱空氣; 氫氣; 真空 (實驗性); 其他
it: Tipo di gas di sollevamento: Elio; Aria calda; Idrogeno; Vuoto (sperimentale); Altro
ru: Тип подъемного газа: Гелий; Горячий воздух; Водород; Вакуум (экспериментально); Другое
de: Typ des Traggases: Helium; Heißluft; Wasserstoff; Vakuum (experimentell); Sonstige
ja: 揚水ガスタイプ: ヘリウム; 熱気; 水素; 真空 (実験的); その他
fr: Type de gaz porteur: Hélium; Air chaud; Hydrogène; Vide (expérimental); Autre
ro-RO: Tipul de gaz de ridicare: Heliu; Aer cald; Hidrogen; Vid (experimental); Altele
vi: Loại khí nâng: Heli; Khí nóng; Hydro; Chân không (thử nghiệm); Khác